---
title: "Data_extraction and municipalities extraction"
output:
  pdf_document: default
  word_document: default
date: "2023-03-20"
---
1. Importation des librairies et des packages
```{r}
library(readxl)
library(readr)
library("ggplot2")
library(dplyr)
library("ggpubr")
```

## Start with 2020 with the surface data 
2. Enregistrer les données
```{r}
mutations <- read_csv("data/mutations_2010.csv")
data_2020 <- read_excel("data/2020_datac.xlsx",sheet = "env_2013_2018")
```

```{r}
# destination, nouveaux numéros de communes
data_2020_commune <- left_join(
  data_2020,
  mutations,
  by = c("ID" = "ID")
)

data_2020_commune
```
3. Remplacer les NA des communes qui n'ont pas eu de mutations par leur ID et nom de base 
```{r}
data_2020_commune_groupes<-data_2020_commune
data_2020_commune_groupes$new_no_commune <- ifelse(is.na(data_2020_commune_groupes$new_no_commune), data_2020_commune_groupes$ID, data_2020_commune_groupes$new_no_commune)

data_2020_commune_groupes$new_commune <- ifelse(is.na(data_2020_commune_groupes$new_commune), data_2020_commune_groupes$name_commune, data_2020_commune_groupes$new_commune)

n <- unique(data_2020_commune_groupes$new_no_commune)
length(n)
```

```{r}
# Agréger les données par ID en moyennant les valeurs des attributs pour chaque ID
vars_to_aggregate <- c("p_infrastructure","p_forested","p_agriculture","p_improductible","surface_polygone")
aggregated_df <- data.frame()

for (var in vars_to_aggregate) {
  # Aggregate the data by the current variable
  print(var)
  agg_data <- aggregate(data_2020_commune_groupes[[var]], by = list(data_2020_commune_groupes[['new_no_commune']]), FUN = mean)
  
  # Rename the columns of the aggregated data
  names(agg_data) <- c("x",var)
  
  # Append the aggregated data to the aggregated data frame
  
  aggregated_df <- c(aggregated_df, agg_data)
  
}

c_2020 <-cbind(aggregated_df$x,aggregated_df$p_infrastructure,aggregated_df$p_forested,aggregated_df$p_agriculture,aggregated_df$p_improductible,aggregated_df$surface_polygone)
colnames(c_2020)<-c("ID","p_infrastructure","p_forested","p_agriculture","p_improductible","surface_polygone")
```
```{r}
c_2020
```
Refaire la même chose pour les données démographiques et les ajouter à la matrice
```{r}

data_2020_a <- read_excel("data/2020_datac.xlsx",sheet = "2020_demographic")
data_2020_a$ID <- as.numeric(data_2020_a$ID)
mutations <- read_csv("data/mutations_2010.csv")

# destination, nouveaux numéros de communes
data_2020_commune_a <- left_join(
  data_2020_a,
  mutations,
  by = c("ID" = "ID")
)

data_2020_commune_a
```
```{r}
data_2020_commune_groupes<-data_2020_commune_a
data_2020_commune_groupes$new_no_commune <- ifelse(is.na(data_2020_commune_groupes$new_no_commune), data_2020_commune_groupes$ID, data_2020_commune_groupes$new_no_commune)

data_2020_commune_groupes$new_commune <- ifelse(is.na(data_2020_commune_groupes$new_commune), data_2020_commune_groupes$name_commune, data_2020_commune_groupes$new_commune)

n_a <- unique(data_2020_commune_groupes$new_no_commune)
length(n_a)
data_2020_commune_groupes
```
n'a pas fonctionné : "p_nationality_aq"
```{r}
# Agréger les données par ID en moyennant les valeurs des attributs pour chaque ID
vars_to_aggregate <- c("natural_growth_1000","density","dependency_ratio","migration_intern","migration","p_employment","primary_sector","secondary_sector","tertiary_sector","p_social_assistance","p_new_buildings","p_new_housings","p_cinema","p_museum","p_culture_institution","size_households","p_new_entreprise","p_weddings","p_strangers","p_cultural_place","p_individual_houses","Population")

aggregated_df <- data.frame()

for (var in vars_to_aggregate) {
  # Aggregate the data by the current variable
  print(var)
  agg_data <- aggregate(data_2020_commune_groupes[[var]], by = list(data_2020_commune_groupes[['new_no_commune']]), FUN = mean)
  
  # Rename the columns of the aggregated data
  names(agg_data) <- c("x",var)
  
  # Append the aggregated data to the aggregated data frame
  
  aggregated_df <- c(aggregated_df, agg_data)
  
}

```
```{r}

c_2020_b <-cbind(aggregated_df$x,aggregated_df$natural_growth_1000,aggregated_df$density,aggregated_df$dependency_ratio,aggregated_df$migration_intern,aggregated_df$migration,aggregated_df$p_employment,aggregated_df$primary_sector,aggregated_df$secondary_sector,aggregated_df$tertiary_sector,aggregated_df$p_social_assistance,aggregated_df$p_new_buildings,aggregated_df$p_new_housings,aggregated_df$p_cinema,aggregated_df$p_museum,aggregated_df$p_culture_institution,aggregated_df$size_households,aggregated_df$p_new_entreprise,aggregated_df$p_weddings,aggregated_df$p_strangers,aggregated_df$p_cultural_place,aggregated_df$p_individual_houses,aggregated_df$Population)

colnames(c_2020_b)<-  c("ID","natural_growth_1000","density","dependency_ratio","migration_intern","migration","p_employment","primary_sector","secondary_sector","tertiary_sector","p_social_assistance","p_new_buildings","p_new_housings","p_cinema","p_museum","p_culture_institution","size_households","p_new_entreprise","p_weddings","p_strangers","p_cultural_place","p_individual_houses","Population")

```

```{r}
# destination, nouveaux numéros de communes

data_2020_finale <- left_join(
  as.data.frame(c_2020_b),
  as.data.frame(c_2020),
  by = c("ID" = "ID")
)

data_2020_finale
```
Faire un prétraitement des données d'emploi pour les transformer en variable de densité
```{r}
data_2020_emploi <- read_excel("data/2020_datac.xlsx",sheet = "emploi")
data_2020_emploi$ID <- as.numeric(data_2020_a$ID)
mutations <- read_csv("data/mutations_2010.csv")

# destination, nouveaux numéros de communes
data_2020_commune <- left_join(
  data_2020_emploi,
  mutations,
  by = c("ID" = "ID")
)
data_2020_commune
```
```{r}
data_2020_commune_groupes<-data_2020_commune

data_2020_commune_groupes$new_no_commune <- ifelse(is.na(data_2020_commune_groupes$new_no_commune), data_2020_commune_groupes$ID, data_2020_commune_groupes$new_no_commune)

vars_to_aggregate <- c("n_employ")

agg_data_emploi <- aggregate(data_2020_commune_groupes[["n_employ"]], by = list(data_2020_commune_groupes[['new_no_commune']]), FUN = mean)

#agg_data_emploi<- cbind(agg_data_emploi$ID,agg_data_emploi$employ)
colnames(agg_data_emploi)<- c("ID", "employ")
```


```{r}
data_2020_finale <- left_join(
  as.data.frame(data_2020_finale),
  as.data.frame(agg_data_emploi),
  by = c("ID" = "ID")
)
data_2020_finale
```

```{r}
data_2020_finale$primary_sector<- as.numeric(data_2020_finale$primary_sector)
data_2020_finale$primary_sector <- data_2020_finale$primary_sector/data_2020_finale$employ
data_2020_finale$secondary_sector <- data_2020_finale$secondary_sector/data_2020_finale$employ
data_2020_finale$tertiary_sector <- data_2020_finale$tertiary_sector/data_2020_finale$employ

data_2020_finale <- subset(data_2020_finale, select = -employ)
```

Rajouter les coordonnées
```{r}
#data_2020_coor <- read_excel("data/2020_datac.xlsx",sheet = "coor")
library(readxl)
data_2020_coor <- read_excel("data/data_en_vrac/1.environnement/coor_suisses.xlsx")
data_2020_coor$ID <- as.numeric(data_2020_coor$BFS_NUMMER)
mutations <- read_csv("data/mutations_2010.csv")

# destination, nouveaux numéros de communes
data_2020_commune <- left_join(
  data_2020_coor,
  mutations,
  by = c("ID" = "ID")
)
data_2020_commune
```
```{r}
data_2020_commune_groupes<-data_2020_commune

data_2020_commune_groupes$new_no_commune <- ifelse(is.na(data_2020_commune_groupes$new_no_commune), data_2020_commune_groupes$ID, data_2020_commune_groupes$new_no_commune)

vars_to_aggregate <- c("y_lat","x_lat")

aggregated_df <- data.frame()

for (var in vars_to_aggregate) {
  # Aggregate the data by the current variable
  print(var)
  agg_data <- aggregate(data_2020_commune_groupes[[var]], by = list(data_2020_commune_groupes[['new_no_commune']]), FUN = mean)
  
  # Rename the columns of the aggregated data
  names(agg_data) <- c("x",var)
  
  # Append the aggregated data to the aggregated data frame
  
  aggregated_df <- c(aggregated_df, agg_data)
  
}

c_2020_coor <- cbind(aggregated_df$x,aggregated_df$x_lat,aggregated_df$y_lat)
colnames(c_2020_coor) <-c("ID","lat","long")

data_2020_finale <- left_join(
  as.data.frame(data_2020_finale),
  as.data.frame(c_2020_coor),
  by = c("ID" = "ID")
)
data_2020_finale
```

Rajouter le revenu moyen de 2019 
```{r}
data_2020_income <- read_excel("data/2020_datac.xlsx",sheet = "2019_rev_moy")
data_2020_income$ID <- as.numeric(data_2020_income$ID)
mutations <- read_csv("data/mutations_2010.csv")

# destination, nouveaux numéros de communes
data_2020_commune <- left_join(
  data_2020_income,
  mutations,
  by = c("ID" = "ID")
)
data_2020_commune
```
```{r}
data_2020_commune_groupes<-data_2020_commune

data_2020_commune_groupes$new_no_commune <- ifelse(is.na(data_2020_commune_groupes$new_no_commune), data_2020_commune_groupes$ID, data_2020_commune_groupes$new_no_commune)

vars_to_aggregate <- c("net_income_h")

agg_data_income <- aggregate(data_2020_commune_groupes[["net_income_h"]], by = list(data_2020_commune_groupes[['new_no_commune']]), FUN = mean)

#agg_data_emploi<- cbind(agg_data_emploi$ID,agg_data_emploi$employ)
colnames(agg_data_income)<- c("ID", "net_income_h")
```

```{r}
data_2020_finale <- left_join(
  as.data.frame(data_2020_finale),
  as.data.frame(agg_data_income),
  by = c("ID" = "ID")
)
data_2020_finale
```
Pour l'analyse nous utilisons des données de densité. 

Ainsi, il faut encore modifier les variables lat, long pour avoir des variables de densité 
et extraire surface polygone et population qui seront utilisées comme le poids et non pour la comparaison des variables

1. extraire les valeurs de poids

```{r}
#population <- data_2020_finale$Population
#surface <- data_2020_finale$surface_polygone

#data_2020_finale <- subset(data_2020_finale, select = -Population)
#data_2020_finale <- subset(data_2020_finale, select = -surface_polygone)
```
2. lat, long en fonction du max-min pour normaliser 
```{r}
library(BBmisc)

data <- data_2020_finale$lat
# method = range for normalisation 
n_lat= normalize(data, method = "range", range = c(0, 1))

data_2020_finale$lat <- n_lat


data_l <- data_2020_finale$long
# method = range for normalisation 
n_long= normalize(data_l, method = "range", range = c(0, 1))

data_2020_finale$long <- n_long
```




```{r}
colnames <- colnames(data_2020_finale)

# Créer des plots de densité pour chaque colonne
par(mfrow = c(3,3))
for (i in 2:10) {
  density_plot <- density(data_2020_finale[, i])
  plot(density_plot, main = colnames[i])
}
```
```{r}
colnames <- colnames(data_2020_finale)

# Créer des plots de densité pour chaque colonne
par(mfrow = c(3,3))
for (i in 11:19) {
  density_plot <- density(data_2020_finale[, i])
  plot(density_plot, main = colnames[i])
}
```
```{r}
colnames <- colnames(data_2020_finale)

# Créer des plots de densité pour chaque colonne
par(mfrow = c(3,3))
for (i in 20:22) {
  density_plot <- density(data_2020_finale[, i])
  plot(density_plot, main = colnames[i])
}
```

```{r}
for (i in 2:ncol(data_2020_finale)) {
  print(shapiro.test(data_2020_finale[, i]))
}
```

```{r}
library(readr)
write.csv(data_2020_finale, "data_2020_finale.csv")
```

